【裁判字號】    95,訴,1375
【裁判日期】    950613
【裁判案由】    槍砲彈藥刀械管制等
【裁判全文】
臺灣板橋地方法院刑事判決              95年度訴字第1375號
公  訴  人  臺灣板橋地方法院檢察署檢察官
被      告  甲○○
上列被告因槍砲彈藥刀械管制等案件，經檢察官提起公訴（95年
度偵緝字第373 號），本院判決如下：
    主  文
甲○○連續收受贓物，累犯，處有期徒刑肆月，如易科罰金，以
佰元折算壹日，扣案變造之「盧彥丞」重型機車駕照上「甲○
○」相片壹張沒收。又未經許可，持有子彈，累犯，處有期徒刑
肆月，併科罰金新臺幣貳萬元，有期徒刑如易科罰金，以佰元
折算壹日，罰金如易服勞役，以新臺幣玖佰元即銀元佰元折算
壹日。應執行有期徒刑陸月，併科罰金新臺幣貳萬元，有期徒刑
如易科罰金，以佰元折算壹日，罰金如易服勞役，以新臺幣玖
佰元即銀元佰元折算壹日，扣案變造之「盧彥丞」重型機車駕
照上「甲○○」相片壹張沒收。
    事  實
一、甲○○前於民國91年間，因傷害案件，經本院以91年度訴字
    第2609號判處有期徒刑5 月確定，於92年10月17日易科罰金
    執行完畢。詎仍不知悔改，於92年10月底某日，在臺北縣中
    和市○○路五權公園正門口，明知綽號「阿國」之姓名年籍
    不詳成年男子所交付之「林建成」身分證，係來路不明之贓
    物（該身分證係林建成於91年5 月18日22時許，在臺北縣樹
    林市福德宮旁失竊），仍基於收受贓物之概括犯意，收受之
    。其復與綽號「阿昌」之姓名年籍不詳成年男子（以下簡稱
    「阿昌」），共同基於變造特種文書之犯意聯絡，於92 年
    11月上旬某日，在臺北縣板橋市○○路上某網咖店內（起訴
    書略載為不詳地點），將自己照片交付予「阿昌」，由「阿
    昌」以換貼照片之方式，將甲○○之照片貼於交通部所製發
    之「盧彥丞」重型機車駕駛執照（該駕駛執照係盧彥丞於92
    年9 月某日，在臺北縣板橋市○○路○ 段31巷12號前失竊）
    而予以變造，足生損害於盧彥丞及監理機關管理機車駕駛人
    資料之正確性。而甲○○明知「阿昌」以換貼照片方式，所
    交付貼與甲○○照片之變造「盧彥丞」重型機車駕照為來源
    不明之贓物，仍承接前開收受贓物概括犯意，於92年11月12
    日中午13時至14時許，在臺北縣板橋市○○路上某網咖店，
    收受之。另其明知子彈為政府公告管制，未經許可不得非法
    持有之物品，仍於92年9 月或10月間某日，在上開網咖店向
    綽號「阿德」之姓名年籍不詳成年男子，索取具有殺傷力直
    徑8.95mm金屬彈頭之土造子彈1 顆而持有之。嗣為警於92
    年11月20日10時30分許，在臺北縣板橋市○○街75巷2 弄17
    號4 樓甲○○住處查獲，並扣得林建成之身分證、變造之「
    盧彥丞」重型機車駕照各1 張、子彈1 顆。
二、案經臺北縣政府警察局樹林分局報告臺灣板橋地方法院檢察
    署檢察官偵查起訴。
    理  由
一、查本件被告甲○○所犯並非死刑、無期徒刑、最輕本刑為三
    年以上有徒刑之罪或高等法院管轄第一審案件，而其於準備
    程序進行中，被告先就被訴事實為有罪之陳述，經法官告知
    簡式審判程序之旨，並聽取公訴人及被告之意見後，本院認
    適宜改依簡式審判程序進行，爰依刑事訴訟法第273 條之1
    第1 項、第284 條之1 規定，由本院合議庭以裁定由受命法
    官獨任進行簡式審判程序，合先敘明。
二、上揭事實，業據被告甲○○於警詢、偵查及本院審理時坦承
    不諱，並有被害人林建成、盧彥丞於警詢時指訴渠等失竊情
    節綦詳，及證人即被告之父邱砰常於警詢及偵查中證述扣案
    物品確係自被告之房間起獲等情屬實，復有臺北縣政府警察
    局樹林分局搜索扣押筆錄、扣押物品目錄表各1 份、扣案子
    彈照片2 幀在卷可稽，及林建成身分證、變造之「盧彥丞」
    重型機車駕照各1 張、子彈1 顆扣案可資佐證。又扣案之子
    彈1 顆，經送內政部警政署刑事警察局鑑驗結果，認係具直
    徑約8.95mm金屬彈頭之土造子彈，經實際試射，可擊發，認
    具殺傷力，此有該局93年1 月27日刑鑑字第0930003300號槍
    彈鑑定書1 份在卷可憑。本案事證明確，被告犯行堪以認定
    。
三、核被告所為，係犯刑法第349 條第1 項之收受贓物罪、第21
    2 條之變造特種文書罪、及槍砲彈藥刀械管制條例第12條第
    4 項之未經許可持有子彈罪。被告與「阿昌」二人就上開變
    造特種文書罪，有犯意聯絡及行為分擔，為共同正犯。其先
    後2 次收受林建成身分證及盧彥丞重型機車駕照等贓物，時
    間緊接，所犯為構成要件相同之罪，顯係基於概括犯意而反
    覆為之，為連續犯，應依法加重其刑。又被告所為變造特種
    文書與連續收受贓物二罪間，有方法目的之牽連關係，為牽
    連犯，應從一重之連續收受贓物罪處斷。且其所犯連續收受
    贓物罪與未經許可持有子彈罪，犯意各別，罪名互殊，應予
    分論併罰。查被告於91年間，因傷害案件，經本院以91年度
    訴字第2609號判決有期徒刑5 月，於92年10月17日易科罰金
    執行完畢，有臺灣高等法院被告前案紀錄表在卷可稽，其於
    五年內再犯有期徒刑以上之本罪，各應依累犯之規定加重其
    刑，並就收受贓物罪部分，依法遞加重之。爰審酌被告素行
    不良、犯罪之動機、目的、手段、所生危害、所得利益、犯
    罪後坦承犯行態度良好等一切情狀，各量處如主文所示之刑
    ，並諭知有期徒刑如易科罰金，罰金如易服勞役之折算標準
    ，並就有期徒刑部分定應執行之刑，及易科罰金之折算標準
    ，以資懲儆。扣案變造之「盧彥丞」重型機車駕照上「甲○
    ○」相片1 張，為被告所有供犯罪所用之物，依刑法第38條
    第1 項第2 款之規定沒收之；至於扣案之子彈1 顆，業經鑑
    驗試射，已擊發不復具殺傷力，已非違禁物，無從併予宣告
    沒收。
據上論斷，應依刑事訴訟法第299 條第1 項前段，槍砲彈藥刀械
管制條例第12條第4 項，刑法第11條前段、第56條、第212 條、
第349 條第1 項、第55條、第41條第1 項前段、第47條、第51條
第5 款、第38條第1 項第2 款，罰金罰鍰提高標準條第1 條前段
、第2 條，現行法規所定貨幣單位折算新臺幣條例第2 條，判決
如主文。
本案經檢察官陳孟黎到庭執行職務。
中    華    民    國    95    年    6     月    13    日
                  刑事第十一庭  法  官  林淑婷
以上正本證明與原本無異
如不服本判決應於送達後10日內向本院提出上訴狀
                                書記官  廖貞音
中    華    民    國    95    年    6     月    13    日
附錄本案論罪科刑法條全文：
刑法第212條：
偽造、變造護照、旅券、免許證、特許證及關於品行、能力、服
務或其他相類之證書、介紹書，足以生損害於公眾或他人者，處
一年以下有期徒刑、拘役或三百元以下罰金。
刑法第216條：
行使第二百十條至第二百十五條之文書者，依偽造、變造文書或
登載不實事項或使登載不實事項之規定處斷。
刑法第349條第1項：
收受贓物者，處三年以下有期徒刑、拘役或五百元以下罰金。
槍砲彈藥刀械管制條例第12條第4項：
未經許可，持有、寄藏或意圖販賣而陳列子彈者，處五年以下有
期徒刑，併科新臺幣三百萬元以下罰金。


司法院資訊處製作；財團法人民間司法改革基金會備份。
